臺灣屏東地方法院民事裁定
111年度法字第8號
聲  請  人  黃文竹（財團法人中國基督教靈糧世界佈道會屏東




上列聲請人聲請變更捐助暨組織章程事件，本院裁定如下：
    主  文
財團法人中國基督教靈糧世界佈道會屏東靈糧堂捐助暨組織章程
第一條及第十五條，准予變更如附表所示。
聲請程序費用由聲請人負擔。
    理  由
一、聲請意旨略以：財團法人中國基督教靈糧世界佈道會屏東靈
    糧堂於民國92年6月3日經屏東縣政府核准設立，並經本院登
    記處於同年月30日登記在案（登記簿第9冊第10頁第212號）
    ，發給法人登記證書。茲因該財團法人於111年4月30日召開
    第5屆第16次董事會議，決議修正捐助暨組織章程第1條及第
    15條，聲請人為該財團法人之董事長，爰依法聲請裁定准予
    變更等語。
二、按財團之組織及其管理方法，由捐助人以捐助章程或遺囑定
    之。捐助章程或遺囑所定之組織不完全，或重要之管理方法
    不具備者，法院得因主管機關、檢察官或利害關係人之聲請
    ，為必要之處分。為維持財團之目的或保存其財產，法院得
    因捐助人、董事、主管機關、檢察官或利害關係人之聲請，
    變更其組織。民法第62條、第63條分別定有明文。
三、本件聲請人主張之事實，業據其提出法人登記證書、董事會
    會議紀錄、捐助暨組織章程、修正條文對照表及屏東縣政府
    111年6月2日屏府民禮字第11119314000號函等件為證，並經
    本院調閱92年度法登財字第4號法人設立登記事件等卷宗查
    明屬實。且經本院依非訟事件法第62條前段規定，徵詢主管
    機關屏東縣政府之意見，據其函復略謂：本件變更捐助暨組
    織章程，業經其以上開屏府民禮字第11119314000號函備查
    在案，其原則上無意見等語，有屏東縣政府111年7月4日屏
    府民禮字第11125123600號函在卷可憑。查財團法人中國基
    督教靈糧世界佈道會屏東靈糧堂此次修正捐助暨組織章程第
    1條及第15條，主要係因增設附屬作業組織藤果S＆F，經核與
    財團法人之立法精神並無違背，亦與民法有關法人之規定不
    相牴觸，聲請人為該財團法人之董事長，其聲請裁定准予變
    更，於法洵無不合，應予准許。　　　　　　
四、依非訟事件法第21條第1 項前段，裁定如主文。
中　　華　　民　　國　　111 　年　　7 　　月　　14　　日
                  民事第二庭    法　官　凃春生
正本係照原本作成。
如對本裁定抗告，須於裁定送達後10日內向本院提出抗告狀，並
繳納抗告費新台幣1,000元。
中　　華　　民　　國　　111 　年　　7 　　月　　14　　日
                                書記官　鍾小屏
附表：
    修  正  前  條  文     修  正  後  條  文 第一條： 本法人定名為財團法人中國基督教靈糧世界佈道會屏東靈糧堂（以下簡稱本法人）。 第一條： 本法人定名為財團法人中國基督教靈糧世界佈道會屏東靈糧堂（以下簡稱本法人）。另設附屬作業組織-藤果S＆F 第十五條： 本法人之經濟來源： 一、信徒或各界捐款。 二、基金利息收益。 第十五條： 本法人之經濟來源： 一、信徒或各界捐款。 二、基金利息收益。 三、附屬作業組織收入。